臺灣桃園地方法院刑事判決　　　　　　　　　　　　　　九十一年度交訴字第二號
　　公　訴　人　臺灣桃園地方法院檢察署檢察官
　　被　　　告　甲○○
右列被告因肇事遺棄案件，經檢察官提起公訴（九十年度偵字第一六八二一號）本院
判決如左：
    主  文
甲○○駕駛動力交通工具肇事，致人受傷傷而逃逸，處有期徒刑陸月，如易科罰金，
以參佰元折算壹日，緩刑貳年。
    事  實
一、甲○○於民國九十年九月十日上午，駕駛車號ＪＷ─七六四三號自用小客貨車，
    沿行車速限四十公里之桃園縣楊梅鎮○○路○段由平鎮往埔頂方向行駛，於當日
    上午七時三十分許行經楊梅鎮○○路○段仁美國中旁，以時速五十公里之速度超
    速行駛，嗣因故緊急煞車致車頭往右突出，適有丙○○騎乘ＦＶＶ─○三一號重
    機車駛至，發生碰撞後，丙○○之重機車又向前碰撞乙○○所騎乘之ＩＶＲ─九
    四一號重機車，致丙○○、乙○○二人均人車倒地，丙○○、乙○○分別受有左
    膝挫傷多處擦傷、擦挫傷之傷害。詎甲○○駕車肇事致丙○○、乙○○受傷後，
    竟未下車處理並將之送醫急救，反而驅車駛離現場，逃逸無蹤。嗣警方據報趕赴
    現場旋依丙○○提供之車號於當日上午十時許查獲甲○○。
三、案經被害人丙○○、乙○○訴由桃園縣警察局桃園分局報請台灣桃園地方法院檢
    察署檢察官偵查起訴。
    理  由
一、訊之被告固不否認於右揭時地駕車與丙○○、乙○○騎乘之重機車發生車禍，並
    於丙○○、乙○○二人倒地受傷後將車駛離現場等情，惟辯稱：因伊前車煞車，
    伊就跟著踩煞車，車身就往右斜出來，結果後面丙○○的機車就撞到伊的車，然
    後又撞到乙○○的車，兩部機車都倒了，因當時伊急著載女兒到陽明國中上學，
    快要遲到了，又覺得是丙○○撞到伊的，所以伊就離開，想說等下有空再回來看
    看云云。惟查，右揭事實，業據被害人丙○○於警偵訊之指述在卷，並經到場處
    理之承辦警員鍾任峻於偵查中證述屬實，且被告於警偵訊中自承：伊知道丙○○
    之機車與伊車擦撞後又撞到乙○○之機車，也有見到二人跌倒，但因急著要送女
    兒去上學，所以未下車察看他們的傷勢等語，被告既已知悉發生車禍並已造成人
    員受傷，事有輕重緩急，自應立即下車儘速將傷者送醫，而非逕自離去，被告所
    辯，無解其刑責，本件事證明確，被告犯行，堪以認定。
二、核被告所為，係犯刑法第一百八十五條之四之肇事逃逸罪。爰審酌被告素行良好
    ，並無前科，此有台灣高等法院刑事被告全國前案紀錄表在卷可稽，本件肇事逃
    逸雖有不該，惟在事後坦承犯行，並且與被害人丙○○、乙○○達成和解，賠償
    被害人之損害，積極處理善後，此有和解書影本附於偵查卷內可稽，並於本院審
    理中深表悔悟，犯後態度良好等一切情狀，量處如主文所示之刑，並諭知易科罰
    金之折算標準。末查，被告前未曾受有期徒刑以上刑之宣告，經此教訓，已經深
    表悔悟，且係初犯，應已知所警惕而無再犯之虞，本院認所宣告之刑以暫不執行
    為適當，併予宣告緩刑二年，以啟自新。
據上論斷，應依刑事訴訟法第二百九十九條第一項前段，刑法第一百八十五條之四、
第四十一條第一項前段、第七十四條第一款，罰金罰鍰提高標準條例第二條，判決如
主文。
本案經檢察官錢明婉到庭執行職務。
中      華      民      國      九十一    年      三    月      四      日
                                   台灣桃園地方法院交通法庭
法  官  林  孟  宜
右正本證明與原本無異。
如不服本判決，應於判決送達後十日內向本院提出上訴狀( 應附繕本 )，上訴於
臺灣高等法院。
                                       書記官  陳  淑  瓊
中      華      民      國      九十一    年      三    月      十五    日
附論罪科刑依據之法條：
刑法第一百八十五條之四
駕駛動力交通工具肇事，致人死傷而逃逸者，處六月以上五年以下有期徒刑。
